臺灣士林地方法院刑事判決　　　　　　　94年度交訴字第18號
公　訴　人　臺灣士林地方法院檢察署檢察官
被　　　告　甲○○
上列被告因公共危險等案件，經檢察官提起公訴（94年度偵字第
1634號），本院判決如下：
    主  文
甲○○服用酒類，不能安全駕駛動力交通工具而駕駛，處有期徒
刑肆月；又從事業務之人，因業務上之過失致人於死，處有期徒
刑壹年陸月；又駕駛動力交通工具肇事，致人死亡而逃逸，處有
期徒刑拾月；應執行有期徒刑貳年陸月。
    事  實
一、甲○○係受僱於車行之員工，平日駕駛車行提供之計程車尋
    找車行出租逾期未還之車輛為業，係從事業務之人。甲○○
    於民國94年1 月25日晚上10時許，在臺北縣汐止市○○街附
    近飲用啤酒後，已達不能安全駕駛動力交通工具之程度，竟
    於翌日凌晨4 時58分許，駕駛車牌號碼881-CG號營業小客車
    ，沿臺北市○○區○○路2 段由西往東方向行駛，途經臺北
    市○○區○○路2 段103 巷交岔路前，適乙○○駕駛車牌號
    碼K7-2040 號自用小客車載有其女丙○○沿臺北市○○區○○路2 段103 巷由北往南行駛經過該交岔路口。甲○○本應
    注意汽車駕駛人飲酒後，其吐氣所含酒精成分超過每公升
    0.25毫克之情形者，不得駕車，且駕駛車輛應注意車前狀況
    ，並隨時採取必要之安全措施，及行至無號誌或號誌故障而
    無交通警察指揮之交岔路口，支線道車應暫停讓幹線道車先
    行，而依當時情形，又無不能注意之情事，終因酒精作用，
    致注意力及操控力減低，且疏於注意前方交岔路口之車輛動
    態，亦未先行暫停禮讓行駛於主幹道由乙○○所駕駛之自用
    小客車先行，即貿然往前直行，而直接撞擊乙○○所駕駛之
    自用小客車右側車身，致乙○○所駕駛之車輛往左側滑行至
    臺北市○○路○ 段支幹道之人行道旁，乙○○因而受有身體
    多處擦傷、胸部右側第3 、4 肋骨骨折；丙○○受有身體多
    處擦撞傷及胸、腹部挫傷。甲○○見狀後，隨即下車，逃逸
    無蹤，嗣經警據報，於94年1 月26日上午6 時45分許，在臺
    北市○○區○○路2 段325 號「三軍總醫院」查獲，並當場
    檢測其酒精濃度，測試結果其呼氣所含酒精濃度仍高達每公
    升0.54毫克。乙○○、丙○○經送醫急救後，分別於94年1
    月26日上午11時35分許及94年1 月27日下午2 時13分，不治
    死亡。
二、案經乙○○之妻、丙○○之母戊○○訴由台北市政府警察局
    內湖分局移送台灣士林地方法院檢察署檢察官偵查起訴。
    理  由
一、訊據被告甲○○坦承有酒醉駕車及業務過失致死犯行，核與
    告訴人戊○○之指訴相符，並經證人顏永泰於檢察事務官訊
    問時證述明確，並有酒精濃度測試紀錄表、臺北市政府警察
    局舉發違反道路交通管理事件通知單、測試觀察紀錄表、道
    路交通事故現場圖、補繪現場撞擊後之輪胎滑痕之道路交通
    事故現場圖各1 份及交通事故現場照片28張在卷可稽。又被
    害人乙○○係因本件車禍受有胸、腹腔內出血而死亡；被害
    人丙○○因本件車禍受有胸、腹部挫傷，致失血性休克死亡
    ，業經台灣士林地方法院檢察署檢察官督同法醫師相驗明確
    ，有相驗屍體證明書、驗斷書、相驗筆錄各2 份在卷可憑。
    按當人飲酒後，若以呼氣酒精濃度測試器測得之呼氣濃度達
    每公升0.5 毫克時，反應較慢、感覺減低、將影響駕駛；達
    到每公升0.75毫克時，思考與個性行為均會改變；達到每公
    升1.0 毫克時，步態不穩、噁心嘔吐、精神混惑不清晰；達
    到每公升1.5 毫克時，說話不清楚、感覺喪失，視力模糊；
    達到每公升2.0 毫克時，體溫與血糖均降低，肌肉控制差，
    甚至導致癲癇發作；達到每公升3.5 毫克時，則已神智不清
    ，反射減低，甚至呼吸抑制，業據行政院國軍退除役官兵輔
    導委員會臺北榮民總醫院以88年8 月5 日（88）北總1 內字
    第26868 號函示明確。被告為警查獲酒測時，距離其肇事時
    已間隔1 小時45分之久，其酒測濃度仍高達每公升0.54毫克
    ，足見其駕車肇事時之酒測濃度高於每公升0.54毫克，反應
    已不及平日正常狀態，依上揭說明，已影響駕駛而造成公共
    危險。次按汽車駕駛人有飲酒後，其吐氣所含酒精成分超過
    每公升0.25毫克以上者之情形者，不得駕車，且應注意車前
    狀況，並隨時採取必要之安全措施，及行至無號誌或號誌故
    障而無交通警察指揮之交岔路口，支線道車應暫停讓幹線道
    車先行，道路交通安全規則第114 條第2 款、第94條第3 項
    、第102 條第1 項第2 款分別定有明文。證人警員丁○○於
    本院審理時證稱：本件肇事交岔路口早上5 點之前是閃光燈
    ，5 點之後是一般的紅綠燈。東西向（內湖路二段）是閃光
    紅燈，南北向（內湖路二段103 巷）是閃光黃燈。而依道路
    交通號誌的設置規則，支道應該設置閃光紅燈，幹道應該設
    置閃光黃燈。故內湖路二段103 巷是幹道，內湖路二段是支
    道（見本院審判筆錄）。故被告於飲酒後仍駕駛車輛，且疏
    於注意前方交岔路口之車輛動態，未暫停禮讓主幹道之車輛
    先行行駛，依當時之情形，又無不能注意之情事，致撞擊被
    害人乙○○載有被害人丙○○之自用小客車，致被害人乙○○、丙○○受有傷害而死亡，被告顯有過失甚明。而被害人
    乙○○、丙○○之死亡及被告之過失行為間，具有相當因果
    關係。被告有服用酒類不能安全駕駛動力交通工具而駕駛及
    業務過失致死之犯行，應可認定。
二、訊據被告固坦承於肇事後離開現場，惟堅決否認有肇事逃逸
    犯行，辯稱：其當時因手機無法撥打，所以往前尋找公用電
    話報警，後來因為受傷無法走回現場，所以請朋友到現場處
    理車禍的事情等語。惟查：被告肇事時有多位民眾在現場，
    並經顏永泰報警協助救助傷者，業據證人顏永泰於偵查中證
    述明確，故其辯稱為尋找公用電話而離開現場，顯不可採。
    況且證人顏永泰於偵查中證稱：「計程車駕駛在路邊停下後
    我跟他講，你撞到人了，他不理我，而且我聞到輕微酒味，
    當時有另外一位老伯也去跟他講，還被他以台語罵『看啥小
    ，不會閃開』，之後駕駛就拿著大哥大一路邊打邊欬不離開
    現場」（見94年相字第114 號卷第40頁）。足見被告當時係
    為逃逸而離開現場，而與其所辯為尋找公用電話報警無涉。
    至被告雖辯稱其有請朋友到現場處理。然證人即到場處理之
    警員丁○○於本院審理時證稱：其於肇事現場蒐證時，有見
    一位不明人士在被告所駕駛之營業小客車上搜尋物品，經其
    質問與肇事者之關係時，該名人士先是支吾其詞，後經好言
    相勸後才稱其是駕駛的朋友；然該名人士並未提到肇事駕駛
    請他來現場處理等語（見本院審判筆錄）。此益證被告上開
    所辯，係事後卸責之詞，不足採信。從而，被告肇事後逃逸
    之犯行，亦可認定。
三、核被告所為，係犯刑法第185 條之3 之酒後駕駛動力交通工
    具罪、同法第276 條第2 項之業務過失致人於死罪、同法第
    185 條之4 之肇事逃逸罪。又被告之過失行為致被害人乙○○、丙○○死亡，均係犯業務過失致死罪，係一行為觸犯數
    罪名，為想像競合犯，應依刑法第55條規定從一重之業務過
    失致死罪處斷。其所犯上揭酒後駕駛動力交通罪、業務過失
    致死罪、肇事逃逸罪間，犯意各別，罪名有異，應分論併罰
    。又被告為汽車駕駛人，酒醉駕車因而致人死亡，應依道路
    交通管理處罰條例第86條第1 項之規定，就其所犯業務過失
    致死罪加重其刑。爰審酌被告之素行、呼氣酒精之濃度、過
    失之程度、造成2 位被害人死亡之結果、駕車肇事致人受傷
    後未予救助造成被害人之危害程度及尚未與被害人家屬和解
    之犯後態度等一切情狀，就其所犯三罪分別量處如主文所示
    之刑，並依法定應執行之刑。
四、依刑事訴訟法第299 條第1 項前段、道路交通管理處罰條例
    第86條第1 項、刑法第185 條之3 、第276 條第2 項、第18
    5 條之4 、第51條第5 款、罰金罰鍰提高標準條例第1 條前
    段，判決如主文。
本案經檢察官張惠菁到庭執行職務
中　　華　　民　　國　　94　　年　　5 　　月　　23　　日
                  刑事第七庭審判長法  官  王梅英
                                  法  官  王沛雷
                                  法  官  劉秉鑫
以上正本證明與原本無異。
如不服本判決，應於判決送達後10日內，向本院提出上訴狀。
                                  書記官  林旻弘
中　　華　　民　　國　　94　　年　　5 　　月　　23　　日
附錄本案論罪科刑法條全文：
中華民國刑法第185 條之3 ：
服用毒品、麻醉藥品、酒類或其他相類之物，不能安全駕駛動力
交通工具而駕駛者，處1 年以下有期徒刑、拘役或3 萬元以下罰
金。
中華民國刑法第276 條第2 項：
 (過失致死罪)
從事業務之人，因業務上之過失犯前項之罪者，處5 年以下有期
徒刑或拘役，得併科3000元以下罰金。
中華民國刑法第185 條之4 ：
駕駛動力交通工具肇事，致人死傷而逃逸者，處6 月以上5 年以
下有期徒刑。
